【裁判字號】    89,台上,7998
【裁判日期】    891228
【裁判案由】    違反槍砲彈藥刀械管制條例等罪
【裁判全文】
最高法院刑事判決                              八十九年度台上字第七九九八號
    上  訴  人  乙○○即劉進.
                甲○○
右上訴人等因違反槍砲彈藥刀械管制條例等罪案件，不服台灣高等法院台中分院中華
民國八十九年十月四日第二審判決（八十八年度上訴字第二六七三號，起訴案號：台
灣台中地方法院檢察署八十七年度偵字第二六三九八號），提起上訴，本院判決如左
：
    主  文
上訴駁回。
    理  由
一持有、寄藏彈藥部分：
按刑事訴訟法第三百七十七條規定，上訴於第三審法院，非以判決違背法令為理由，
不得為之。是提起第三審上訴，應以原判決違背法令為理由，係屬法定要件。如果上
訴理由狀並未依據卷內訴訟資料，具體指摘原判決不適用何種法則或如何適用不當，
或所指摘原判決違法情事，顯與法律規定得為第三審上訴理由之違法情形，不相適合
時，均應認其上訴為違背法律上之程式，予以駁回。本件原判決綜合調查證據之結果
，認上訴人乙○○一行為犯有槍砲彈藥刀械管制條例第十二條第四項未經許可寄藏子
彈罪，及第十三條第四項未經許可寄藏製造彈藥之主要組成零件罪二罪名（為累犯）
；上訴人甲○○亦一行為犯有上開條例第十二條第四項未經許可持有子彈罪，及同條
例第十三條第四項未經許可持有製造彈藥之主要組成零件罪二罪名（亦為累犯）之事
實，因而撤銷第一審關於此部分之科刑判決，改判均依想像競合犯關係，各從一重之
後罪處斷。乙○○、甲○○均累犯，分別依刑法第四十七條累犯之規定加重其刑，乙
○○自首並供出彈藥來源因而查獲甲○○，分別依上開條例第十八條第一項、第四項
規定遞減其刑後，量處有期徒刑伍月，併科罰金新台幣壹拾萬元，罰金部分並諭知易
服勞役之折算標準；扣案制式霰彈槍子彈壹顆、火藥壹瓶均沒收；甲○○部分則論處
有期徒刑年，併科罰金新台幣拾萬元，罰金部分亦諭知易服勞役之折算標準；上
述扣案之制式霰彈槍子彈壹顆、火藥壹瓶均沒收。已分別詳認定犯罪事實之依據及
憑以認定之理由，並對上訴人等否認犯罪之辯詞，如何不足採信，均已依據卷內資料
予以指駁及說明，從形式上觀察，原判決並無違背法令情形。又原判決依憑乙○○於
警訊及在偵查中一致之自白，並指認前開彈藥確係甲○○寄藏復有前述彈藥扣案可資
佐證，而乙○○嗣於審理中翻異前供，改稱該等彈藥係王健成所寄藏，王健成及甲○
○均附和其說，然其三人於審理中之供述卻反覆不一，應係護及飾卸之詞，不足採
取，原判決理由一(一)(二)已分別說明其取捨及得心證之理由，經核並無違經驗法則及論
理法則，尤無認定事實不憑證據之違法。至卷內分別附有警訊及偵查中錄音帶（見偵
卷第七六、七八頁），上訴意旨指警訊時未錄音，尚有誤會，且縱除去警訊筆錄，亦
無解甲○○刑責。此外，上訴人徒憑己意，對原審職權之適法行使及原判決理由已詳
為論斷之事項，任意爭辯，顯與法定上訴第三審之形式要件不符，其上訴違背法律上
之程式，應予駁回。
二藏匿人犯部分：
按刑事訴訟法第三百七十六條所列各罪之案件，經第二審判決者，不得上訴於第三審
法院，觀諸該法條之規定自明。上訴人乙○○被訴藏匿犯人部分，原判決係依刑法第
一百六十四條第一項論處罪刑。查該罪名係屬刑事訴訟法第三百七十六條第一款之案
件，既經第二審判決，自不得上訴於第三審法院，上訴人乙○○竟就此部分復提起上
訴，顯為法所不許，亦應予駁回。
據上論結，應依刑事訴訟法第三百九十五條前段，判決如主文。
中      華      民      國    八十九    年     十二     月    二十八    日
                              最高法院刑事第六庭
                                  審判長法官  謝  家  鶴
                                        法官  洪  文  章
                                        法官  花  滿  堂
                                        法官  陳  世  淙
                                        法官  洪  佳  濱
      右正本證明與原本無異
                                              書  記  官
中      華      民      國     九十     年      一      月     十一     日


司法院資訊處製作；財團法人民間司法改革基金會備份。
